臺灣高等法院臺中分院民事裁定　　　　　100年度再易字第8號
再 審 原告　震祥鋼鐵有限公司
法定代理人　王清泉
再 審 被告　俊富有限公司
法定代理人　陳翠媚
上列當事人間請求給付貨款等事件，再審原告對於中華民國100
年1月11日本院99年度上易字第358號確定判決，提起再審之訴，
本院裁定如下：
    主  文
再審之訴駁回。
再審訴訟費用由再審原告負擔。
    理  由
一、再審原告提起本件再審理由略以：再審原告向再審被告購買
    Ｃ型鋼鐵之機械生產設備一套，尚有價金尾款共計新台幣（
    下同）36萬5000元未支付，係因再審被告有民法第354條應
    負擔物之瑕疵擔保維修責任者，依最高法院86年台上字第28
    08號判決，如經買受人催告出賣人補正，出賣人仍不為補正
    時，應解為買受人得拒絕給付相當之價金，以免往後之法律
    關係趨於複雜，損及買受人權益。本件終局確定判決（99年
    上易字第358號）對再審原告震祥鋼鐵有限公司於民國（下
    同）99年11月16日呈遞訴狀、證物及存證信函，均不依法律
    規定適用民法第354條規定及參酌上述最高法院86年台上字
    第2808號判決判再審原告勝訴，竟為再審原告敗訴之判決，
    則原確定判決其適用法規，顯有錯誤。又民事訴訟乃審判法
    院與當事人間所成立之法律關係，自不得擴張及於訴外人。
    本件終局確定判決，竟將訴外人振祥鋼鐵機械有限公司96年
    7月12日與再審被告間財務往來之1,002,000元，錯誤判決為
    再審原告與再審被告間之價金往來，則本件原確定判決，其
    適用法規，顯有錯誤，爰依民事訴訟法第496條規定，提起
    再審之訴，並聲明：(一)原確定判決廢棄，駁回再審被告有關
    36萬5,000元暨利息及訴訟費用等之訴。(二)再審及前審之訴
    訟費用，由再審被告負擔。
二、按對於確定判決提起再審之訴，以有民事訴訟法第496條第1
    項所列各款事由或第497條之情形之一者為限。並依同法第
    501條第1項第4款規定應於訴狀中表明再審理由，其必備之
    程式，始無欠缺，否則其聲請即屬不合法，法院毋庸裁定命
    為補正，得逕行駁回之。此所謂表明再審理由，係指必須敘
    明確定判決有何合於法定再審事由之具體情事而言。倘僅泛
    言有何條款之再審事由，而無具體情形者，仍難謂已合法表
    明再審理由。又所謂適用法規顯有錯誤者，係指確定判決所
    適用之法規，顯然不合於法律規定，或與司法院現尚有效及
    大法官會議之解釋，或本院尚有效之判例，顯然違反者而言
    ；至認定事實錯誤、取捨證據失當、判決理由矛盾或不備理
    由，則不在該條款適用之列（參照最高法院57年臺上字第10
    91號、61年度臺再字第137號、70年度臺再字第35號、71年
    臺再字第30號判例意旨參照）。
三、查本件再審原告對於本院99年度上易字第358號確定判決（
    下稱原確定判決）提起再審之訴，主張有民事訴訟法第496
    條第1項第1款事由，經核其再審起訴狀所載，均係說明其對
    於原確定判決不服之理由，並未具體指明原確定判決究適用
    「何法規」顯有錯誤之情，亦未表明原確定判決如何適用法
    規顯有錯誤，顯難認其再審之訴為合法。再審原告既未具體
    表明再審事由，揆諸上開說明，其提起本件再審之訴為不合
    法，本院毋庸命其補正，逕予駁回之。
四、據上論結，本件再審之訴為不合法，依民事訴訟法第502條
    第1項、第95條、第78條，裁定如主文。
中    華    民    國   100    年    3     月    16    日
                民事民五庭    審判長法  官  李寶堂
                                    法  官  王重吉
                                    法  官  古金男
以上正本係照原本作成。
不得抗告。
                                    書記官  瑞芳
中    華    民    國   100    年    3     月    16    日
                                                      Ｓ